最高法院刑事判決　　　　　　　　　　　　　　　九十三年度台上字第六五三五號
　　上　訴　人　甲○○
　　選任辯護人　康立平律師
右上訴人因違反槍砲彈藥刀械管制條例案件，不服台灣高等法院中華民國九十年十一
月二十七日第二審判決（九十年度上訴字第一二六八號，起訴案號：台灣新竹地方法
院檢察署八十九年度偵字第二九○五號），提起上訴，本院判決如左：
    主  文
上訴駁回。
    理  由
按刑事訴訟法第三百七十七條規定，上訴於第三審法院，非以判決違背法令為理由，
不得為之。是提起第三審上訴，應以原判決違背法令為理由，係屬法定要件。如果上
訴理由狀並未依據卷內訴訟資料，具體指摘原判決不適用何種法則或如何適用不當，
應認其上訴為違背法律上之程式，予以駁回。本件原判決認定上訴人甲○○於民國八
十九年一月初至同年四月間之某日，在新竹市○○路○段之「幻象二千」玩具槍店內
，以新台幣（下同）二千五百元之價格購入仿德林吉雙管手槍製造之金屬玩具槍一支
後，旋基於製造槍砲之犯意，於新竹市○○路一七三號住處，未經許可，以他人所有
之電鑽、砂輪機及其他改造工具貫通上開玩具槍之槍管而加以改製，使之具可發射金
屬子彈功能而有殺傷力。嗣為警於同年五月二十一日晚上十一時許在上址查獲，扣得
上開改造手槍一支（查獲時已經分解成為零件，嗣經警方會同甲○○組合而成）以及
非上訴人所有之砂輪機一台、改造工具一批等情。因而撤銷第一審不當之判決，改判
論處上訴人未經許可，製造可發射子彈具有殺傷力之改造玩具手槍罪刑。已綜核全部
卷證資料，詳加斟酌論斷，敘明其所憑之證據及認定之理由，並以上訴人所辯經警查
扣之物均是槍枝零件，並非槍枝；其於警詢及檢察官偵訊時所為自白，係警察要其承
認的，且扣案手槍上之車鑿痕跡並非由電鑽所貫通，益見其於偵查中之自白與事實不
符云云。認係臨訟卸責之詞，毫無可取；另以本件警方之搜索扣押程序，依當事有效
之法律規定，並無違法，上訴人主張本件搜證程序不合法，因而取得之證物以及上訴
人於檢察官之自白均無證據能力，尚不可採，均詳予指駁說明，俱有卷存之證據資料
可資覆按。且說明扣案之改造手槍一支，經送內政部警政署刑事警察局鑑驗結果顯示
，係貫通槍管，擊發機械正常，具發射子彈功能而有殺傷力等情，有鑑驗通知書在卷
足憑，無再送請法務部調查局為鑑定之必要（見原判決理由一）。從形式上觀察，並
無上訴人所指判決理由不備及矛盾之違法情形存在。另槍枝原得自由拆卸或組裝，原
判決既認上訴人係將改造之槍枝拆卸成零件後打包，該成包之零件組裝後仍為完整槍
枝。足認此係上訴人改造後持有槍枝之方式有所不同，鑑定機關據此而為鑑定，核無
不合。上訴意旨置原判決所為明白論斷於不顧，猶執已為原審指駁之陳詞爭辯，並就
原審取捨證據與自由判斷證據證明力及已調查說明之事項，徒憑己意，指摘原判決違
法，或為單純事實上之爭執，自不足據以辨認原判決已具備違背法令之形式。又原判
決並未單採上訴人於八十九年十二月五日一審訊問時之供述內容為唯一依據。故原判
決理由縱有誤引上開供述內容之情事，然排除該項證據，依卷存其他證據，仍應為同
一之認定，此項訴訟程序之瑕疵，顯然於判決無影響，依刑事訴訟法第三百八十條規
定，仍不得認係適法之第三審上訴理由。綜上所述，應認本件上訴違背法律上之程式
，從程序上予以駁回。
據上論結，應依刑事訴訟法第三百九十五條前段，判決如主文。
中　　　華　　　民　　　國　　九十三　　年　　 十二 　　月　　 十六 　　日
                              最高法院刑事第四庭
                                  審判長法官  紀　俊　乾
                                        法官  黃　正　興
                                        法官  劉　介　民
                                        法官  陳　東　誥
                                        法官  洪　明　輝
      右正本證明與原本無異
                                              書  記  官
中　　　華　　　民　　　國　　九十三　　年　　 十二 　　月　　 十七 　　日
                                                                        Ａ
